臺灣高雄地方法院民事判決　　　　　　　　　　　　九十三年度訴字第二三五七號
　　原　　　告　聯邦商業銀行股份有限公司
　　法定代理人　戊○○
　　訴訟代理人　丙○○
　　訴訟代理人　己○○
　　訴訟代理人　丁○○
　　送達代收人　甲○○
　　被　　　告　喻善麟即喻國.
　　被　　　告　乙○○
當事人間返還信用卡消費款事件，本院於民國九十三年十二月三十日言詞辯論終結，
判決如下：
    主      文
被告喻善麟應給付原告新台幣陸拾肆萬仟伍佰拾玖元，及其中新台幣陸拾萬貳
仟貳佰拾柒元自民國九十三年九月二十五日起至清償日止，按年息百分之十九點七
一計算之利息，並自民國九十三年九月二十五日起五個月內以每個月新台幣壹仟伍佰
元計算之違約金；被告乙○○應就其中新台幣壹拾貳萬貳仟柒佰捌拾伍元，及自民國
九十三年九月二十五日起至清償日止，按年息百分之十九點七一計算之利息，與被告
喻善麟連帶給付原告。
訴訟費用由被告喻善麟負擔五分之四，餘由被告喻善麟、乙○○連帶負擔。
本判決於原告以新台幣貳拾壹萬伍仟元為被告喻善麟、乙○○供擔保後，得假執行；
但被告乙○○以新台幣壹拾貳萬貳仟柒佰捌拾伍元為原告預供擔保後，得免為假執行
。
    事實及理由
一、程序部分：
（一）按共同訴訟之被告數人，其住所不在一法院管轄區域內者，各該住所在地之法
      院俱有管轄權，民事訴訟法第二十條前段定有明文。本件被告喻善麟（業於民
      國九十三年六月四日更名為喻國祐）住所地雖非屬本院管轄，惟共同訴訟之被
      告乙○○之住所地在高雄市，依上開規定，本院對於本件訴訟關於被告喻善麟
      （即喻國祐）部分亦有管轄權，合先敘明。
（二）本件被告喻善麟（即喻國祐）經合法通知，無正當理由未於言詞辯論期日到場
      ，核無民事訴訟法第三百八十六條各款所列情形，爰依原告之聲請，由其就被
      告喻善麟（即喻國祐）一造辯論而為判決。
（三）按訴狀送達後，原告不得將訴變更或追加他訴，但擴張或減縮應受判決事項之
      聲明者，不在此限，民事訴訟法第二百五十五條第一項第三款定有明文。本件
      原告於起訴狀請求被告應連帶給付新台幣（下同）六十四萬三千五百三十九元
      ，及其中六十三萬二千二百三十七元自九十三年九月二十五日起至清償日止，
      按日息萬分之五點四計算之利息，暨自延滯日起六個月內以每個月一千五百元
      計算之違約金。嗣於起訴狀繕本送達被告後，原告於本院審理中，對於被告喻
      善麟（即喻國祐）減縮違約金為五個月，對於被告乙○○僅請求如主文所示之
      金額，並捨棄上開違約金之請求，係屬減縮應受判決事項之聲明，參諸前揭規
      定，應予准許。
二、原告起訴主張：(一)被告二人於八十四年六月十九日向原告申請信用卡使用，被告
    喻善麟（即喻國祐）持有正卡卡號0000000000000000號，被告
    乙○○持有附卡卡號0000000000000000號，被告二人同時於八
    十四年六月二十七日開卡使用，且於卡片期限到期後，原告依原信用卡使用契約
    發給被告二人新卡，被告喻善麟（即喻國祐）之正卡卡號為000000000
    0000000號，被告乙○○之附卡卡號為000000000000000
    0號，被告二人仍同時於九十一年五月七日開卡使用。依約被告得於特約商店記
    帳消費，但應於每月繳款截止日前向原告清償，如未清償，依約定條款第十一條
    第三項前段規定，被告應給付按日息萬分之五計算之利息，又未能付清最低應繳
    金額，依約定條款第十一條第三項後段規定，則加計遲延繳款違約金。詎被告二
    人自八十四年六月二十七日起至九十三年九月九日止，尚欠消費款六十三萬二千
    二百三十七元、利息八千五百五十二元、違約金一千五百元、預借現金手續費一
    千二百五十元，合計六十四萬三千五百三十九元，該款項應於九十三年九月二十
    四日前繳納，卻未繳納。(二)又衡諸被告乙○○已於九十二年八月將信用卡剪斷寄
    還原告與原告終止信用卡使用契約，及自九十一年九月起即未再使用信用卡消費
    等情，原告同意對被告乙○○之請求，以被告乙○○持卡消費之期間即自九十年
    十二月起至九十一年八月止，就被告二人之消費及付款情況比例分擔之，於上開
    期間，被告喻善麟（即喻國祐）消費四十三萬零七百九十三元，被告乙○○消費
    十三萬九千二百九十七元，其二人消費比例約為百分之七十五點五六與百分之二
    十四點四四，其間產生之利息為二萬一千三百零五元，其間繳款金額為八萬九千
    元，以繳款金額先充利息，再充本金，則其間之本金餘額為五十萬二千三百九十
    四元，依正附卡消費金額定應分擔之比例，被告喻善麟（即喻國祐）應分擔三十
    七萬九千六百零九元，被告乙○○應分擔十二萬二千七百八十五元，故對被告乙
    ○○僅請求十二萬二千七百八十五元及利息，被告喻善麟（即喻國祐）為正卡持
    有人，依信用卡約定條款第二條約定，其應就正、附卡所生之全部應付帳款負連
    帶清償責任，故應就全部欠款六十四萬三千五百三十九元負清償之責。爰依信用
    卡契約之法律關係，提起本件訴訟。並聲明：如主文所示，並陳明願供擔保請准
    宣告假執行。
三、被告方面：
（一）被告喻善麟（即喻國祐）未於言詞辯論期日到場，亦未提出書狀作何聲明或陳
      述。
（二）被告乙○○則以：其於九十二年二月間即將附卡剪斷寄回，原告應舉證證明本
      件未繳款項係其持附卡消費所致，且其已將附卡剪斷寄回，原告自不得再向其
      請求，又其每月均有按時繳款，但承認有時繳款不足額等語，資為抗辯。並聲
      明：原告之訴駁回，並陳明願供擔保請准宣告免為行。
四、本件原告主張被告二人向其申請信用卡消費使用之事實，已據其提出與所述相符
    之信用卡申請書、約定條款、信用卡帳單資料各一份為證（見本院卷第八至十七
    頁），而被告喻善麟（即喻國祐）既經合法通知，無正當理由未於言詞辯論期日
    到場爭執，復未提出書狀答辯以供本院斟酌，被告乙○○到庭亦未否認上情，本
    院依調查證據之結果，應認原告之主張為真實。被告乙○○雖辯稱：原告無法證
    明本件未繳款項係其持附卡消費所致云云，然原告已提出被告乙○○所持附卡卡
    號0000000000000000號及0000000000000000
    號自九十年十二月起至九十一年八月止各筆消費記錄之歷史帳單四紙為證（見本
    院卷第五五至五七、五九頁），經核上開附卡消費金額為十三萬九千二百九十七
    元，被告乙○○既自承確曾持附卡消費，且有時繳款不足額（見本院卷第四九頁
    ），堪認原告提出之歷史帳單為真實，被告乙○○確有於剪斷附卡前，持附卡消
    費十三萬九千二百九十七元而未清償。被告乙○○雖另辯稱：其剪斷附卡寄回原
    告後，原告即不得再向其請求云云，惟被告乙○○剪斷附卡寄回原告，僅係向後
    終止本件信用卡契約，其於剪卡前已消費而未清償之債務，不因剪卡而消滅，原
    告自仍得向被告乙○○求償。又被告乙○○持附卡消費而未清償之金額雖有十三
    萬九千二百九十七元，而原告以被告乙○○持卡消費之期間即自九十年十二月起
    至九十一年八月止，就被告二人之消費及付款情況比例分擔，僅請求被告乙○○
    給付十二萬二千七百八十五元及利息，已符合社會公平正義及保護附卡持有人，
    從而，原告依信用卡契約之法律關係據以提起本件訴訟，請求判令被告應給付如
    主文所示之金額，依法即無不合，應予准許。
五、原告及被告乙○○均陳明願供擔保，請准為假執行或免為假執行之宣告，經核均
    無不合，爰分別酌定相當之擔保金額准許之。
六、結論：本件原告之訴為有理由，依民事訴訟法第三百八十五條第一項前段、第七
    十八條、第八十五條第二項、第三百九十條第二項、第三百九十二條第一項、第
    二項，判決如主文。
中　　　華　　　民　　　國　　九十三　　年　　 十二 　　月　　三十一　　日
                             臺灣高雄地方法院民事第五庭
                                         審判長法官 陳嘉惠
                                               法官 方錦源
                                               法官 秦慧君
正本係照原本作成。
如不服本判決，應於送達後廿日內，向本院提出上訴狀並表明上訴理由，如於本判決
宣示後送達前提起上訴者，應於判決送達後十日內補提上訴理由書（須附繕本）。
中　　　華　　　民　　　國　　九十三　　年　　 十二 　　月　　三十一　　日
                                         法院書記官 馮欽鳳
